【裁判字號】    99,訴,1038
【裁判日期】    990811
【裁判案由】    違反電業法
【裁判全文】
臺灣高雄地方法院刑事判決             99年度訴字第1038 號
公  訴  人  臺灣高雄地方法院檢察署檢察官
被      告  甲○○
上列被告因違反電業法案件，經檢察官提起公訴（99年度偵字第
22185號），本院改依簡式審判程序，判決如下：
    主  文
甲○○犯竊盜罪，累犯，處有期徒刑參月，如易科罰金，以新臺
幣壹仟元折算壹日。扣案藍色延長線壹條沒收。
    事  實
一、甲○○前因竊盜案件，經本院先後以95年度簡上字第179 號
    判決、95年度簡字第395 號判決處有期徒刑6 月、2 月確定
    ，上開各罪接續執行，甫於民國96年5 月17日縮刑期滿執行
    完畢（構成累犯）。竟仍不知悔改，因長期欠繳電費遭斷電
    處分，乃基於為自己不法所有之竊盜犯意，於99年5 月間起
    ，以其所有、藍色延長線接插在位於高雄市○○區○○路「
    新溫莎大樓」23號7 樓之梯間照明燈插座，再將該延長線牽
    引至其同址21號9 樓之住處內，接續於使用家中電器用品時
    竊取該大樓住戶共有之電氣。嗣於同日上午11時30分許，因
    上開大樓住戶發現公共用電遭竊，報警處理而循線查悉上情
    ，當場扣得甲○○所有、竊取電氣所用之藍色延長線1 條。
二、案經高雄市政府警察局小港分局報告臺灣高雄地方法院檢察
    署檢察官偵查起訴。
    理  由
一、程序部分
    本件被告甲○○所犯為死刑、無期徒刑或最輕本刑為3 年以
    上有期徒刑以外之罪，其於本院審理中就被訴事實為有罪之
    陳述，經告知簡式審判程序之旨，並聽取公訴人及被告之意
    見後，本院依刑事訴訟法第273 條之1 第1 項規定，裁定由
    受命法官獨任進行簡式審判程序。
二、認定犯罪事實所憑之證據及理由
    上揭事實，業據被告於偵審程序中均坦承不諱，核與證人即
    新溫莎大樓管理委員會主任委員乙○○警詢之證述相符，並
    有高雄市政府警察局小港分局搜索扣押筆錄、扣押物品目錄
    、及現場照片附卷可考（分別見警卷第2 頁、第4 頁～第7
    頁、第12頁～第17頁），堪認被告之自白與事實相符，本件
    事證明確，被告上開竊盜犯行堪以認定，應予依法論科。
三、論罪科刑：
  (一)按電能、熱能及其他能量，關於本章之罪（含刑法第320 條
    ），以動產論，刑法第323 條定有明文。又按電業法第106
    條之規定，係在保護經營供給電能之事業，並非一般之用電
    戶，此觀該條各款、同法第2 條及處理竊電規則之規定自明
    。故私接電線，若係通過電力公司允許供電之鄰人電錶所設
    之線路內，因用電已有電錶控制計算，該通過電錶控制計算
    後之電氣，即屬該鄰人所有之動產，如予竊取，即應視其犯
    罪形態，依刑法之竊盜罪章論處，最高法院84年台非字214
    號判例意旨參見。故核被告甲○○所為係犯刑法第320 條第
    1 項之竊盜罪。又被告甲○○所竊取者係新溫莎大樓樓梯間
    用電，核屬私人所有之動產，與電業法保護經營供給電能事
    業之立法意旨無涉，而無適用電業法處罰之餘地，起訴意旨
    認被告係犯電業法第106 條第2 款私接電線竊電罪，尚屬有
    誤，併予指明。被告於99年5 月間起至同年7 月4 日中午為
    警查獲時止，竊取新溫莎大樓住戶之電力，係於密切接近之
    時間及地點實施，皆侵害新溫莎大樓住戶之財產法益，各行
    為之獨立性極為薄弱，依一般社會健全觀念，在時間差距上
    難以強行分開，應視為數個舉動之接續施行，合為包括之一
    行為予以評價，僅論以一竊盜罪。又被告有如事實欄所載徒
    刑之宣告及執行完畢情形，有臺灣高等法院被告前案紀錄表
    1 份在卷可稽（見本院卷第8 頁背面），其於前開有期徒刑
    執行完畢後5 年內，故意再犯本件有期徒刑以上之罪，應依
    刑法第47條第1 項之規定論以累犯，並加重其刑。爰審酌被
    告前有數次竊盜犯罪前科，復因遭斷電，即未經新溫莎大樓
    住戶同意私接電源，侵害大樓住戶之財產安全，且竊取電能
    之時間非短、手法大膽，顯見法治觀念淡薄，惟念及其犯後
    坦承犯行，尚有悔意等一切情狀，並參酌公訴檢察官之求刑
    ，量處如主文所示之刑，併考量其教育程度、家庭經濟狀況
    （此參見警卷調查詢問筆錄即明）諭知以1000元折算1 日之
    易科罰金折算標準，以示儆懲。
  (二)扣案之藍色延長線1 條，為被告所有、供其竊盜電能所用之
    物，業據被告供承在卷（見本院卷第25頁），應依刑法第38
    條第1 項第2 款之規定，宣告沒收之。至其餘扣案物品均查
    無證據證明與被告本件犯行有關，爰不另為沒收之諭知。
據上論斷，應依刑事訴訟法273 之1 第1 項、第284 條之1 、第
299 條第1 項前段，刑法第320 條第1 項、第47條第1 項、第41
條第1 項前段、第38條第1 項第2 款，刑法施行法第1 條之1 第
1項 、第2 項，判決如主文。
本案經檢察官李英霆到庭執行職務。
中    華    民    國    99    年    8     月    11    日
                刑事第十八庭    法  官 王  琁
上正本證明與原本無誤。
如不服本判決應於收受送達後10日內向本院提出上訴書狀，並應
敘述具體理由；如未敘述上訴理由者，應於上訴期間屆滿後20日
內向本院補提理由書（均須按他造當事人之人數附繕本）「切勿
逕送上級法院」。
中    華    民    國    99    年    8     月    11    日
                                書記官 林修弘
附錄本案論罪科刑法條全文：
中華民國刑法第320條第1項
（普通竊盜罪）
意圖為自己或第三人不法之所有，而竊取他人之動產者，為竊盜
罪，處5 年以下有期徒刑、拘役或5 百元以下罰金。

司法院資訊處製作；財團法人民間司法改革基金會備份。
